ortografia/afijos/l10n/es_NI/afijos.txt
FLAG UTF-8 # Indica que las reglas de este fichero están en formato UTF-8
# Verbos regulares en subjuntivo (2ª persona -usted/es-), con clíticos de
# objeto indirecto en 1ª y 3ª persona, y objeto directo en 3ª persona,
# singular y plural; en posición enclítica.
#
SFX Ü Y 264
SFX Ü amar     ámemela     amar
SFX Ü amar     ámemelas    amar
SFX Ü amar     ámemelo     amar
SFX Ü amar     ámemelos    amar
SFX Ü amar     ámenmela    amar
SFX Ü amar     ámenmelas   amar
SFX Ü amar     ámenmelo    amar
SFX Ü amar     ámenmelos   amar
SFX Ü amar     ámennosla   amar
SFX Ü amar     ámennoslas  amar
SFX Ü amar     ámennoslo   amar
SFX Ü amar     ámennoslos  amar
SFX Ü amar     ámenosla    amar
SFX Ü amar     ámenoslas   amar
SFX Ü amar     ámenoslo    amar
SFX Ü amar     ámenoslos   amar
SFX Ü amar     ámensela    amar
SFX Ü amar     ámenselas   amar
SFX Ü amar     ámenselo    amar
SFX Ü amar     ámenselos   amar
SFX Ü amar     ámesela     amar
SFX Ü amar     ámeselas    amar
SFX Ü amar     ámeselo     amar
SFX Ü amar     ámeselos    amar
SFX Ü ear      éemela      ear
SFX Ü ear      éemelas     ear
SFX Ü ear      éemelo      ear
SFX Ü ear      éemelos     ear
SFX Ü ear      éenmela     ear
SFX Ü ear      éenmelas    ear
SFX Ü ear      éenmelo     ear
SFX Ü ear      éenmelos    ear
SFX Ü ear      éennosla    ear
SFX Ü ear      éennoslas   ear
SFX Ü ear      éennoslo    ear
SFX Ü ear      éennoslos   ear
SFX Ü ear      éenosla     ear
SFX Ü ear      éenoslas    ear
SFX Ü ear      éenoslo     ear
SFX Ü ear      éenoslos    ear
SFX Ü ear      éensela     ear
SFX Ü ear      éenselas    ear
SFX Ü ear      éenselo     ear
SFX Ü ear      éenselos    ear
SFX Ü ear      éesela      ear
SFX Ü ear      éeselas     ear
SFX Ü ear      éeselo      ear
SFX Ü ear      éeselos     ear
SFX Ü edar     édemela     edar
SFX Ü edar     édemelas    edar
SFX Ü edar     édemelo     edar
SFX Ü edar     édemelos    edar
SFX Ü edar     édenmela    edar
SFX Ü edar     édenmelas   edar
SFX Ü edar     édenmelo    edar
SFX Ü edar     édenmelos   edar
SFX Ü edar     édennosla   edar
SFX Ü edar     édennoslas  edar
SFX Ü edar     édennoslo   edar
SFX Ü edar     édennoslos  edar
SFX Ü edar     édenosla    edar
SFX Ü edar     édenoslas   edar
SFX Ü edar     édenoslo    edar
SFX Ü edar     édenoslos   edar
SFX Ü edar     édensela    edar
SFX Ü edar     édenselas   edar
SFX Ü edar     édenselo    edar
SFX Ü edar     édenselos   edar
SFX Ü edar     édesela     edar
SFX Ü edar     édeselas    edar
SFX Ü edar     édeselo     edar
SFX Ü edar     édeselos    edar
SFX Ü eer      éamela      eer
SFX Ü eer      éamelas     eer
SFX Ü eer      éamelo      eer
SFX Ü eer      éamelos     eer
SFX Ü eer      éanmela     eer
SFX Ü eer      éanmelas    eer
SFX Ü eer      éanmelo     eer
SFX Ü eer      éanmelos    eer
SFX Ü eer      éannosla    eer
SFX Ü eer      éannoslas   eer
SFX Ü eer      éannoslo    eer
SFX Ü eer      éannoslos   eer
SFX Ü eer      éanosla     eer
SFX Ü eer      éanoslas    eer
SFX Ü eer      éanoslo     eer
SFX Ü eer      éanoslos    eer
SFX Ü eer      éansela     eer
SFX Ü eer      éanselas    eer
SFX Ü eer      éanselo     eer
SFX Ü eer      éanselos    eer
SFX Ü eer      éasela      eer
SFX Ü eer      éaselas     eer
SFX Ü eer      éaselo      eer
SFX Ü eer      éaselos     eer
SFX Ü egar     éguemela    egar
SFX Ü egar     éguemelas   egar
SFX Ü egar     éguemelo    egar
SFX Ü egar     éguemelos   egar
SFX Ü egar     éguenmela   egar
SFX Ü egar     éguenmelas  egar
SFX Ü egar     éguenmelo   egar
SFX Ü egar     éguenmelos  egar
SFX Ü egar     éguennosla  egar
SFX Ü egar     éguennoslas egar
SFX Ü egar     éguennoslo  egar
SFX Ü egar     éguennoslos egar
SFX Ü egar     éguenosla   egar
SFX Ü egar     éguenoslas  egar
SFX Ü egar     éguenoslo   egar
SFX Ü egar     éguenoslos  egar
SFX Ü egar     éguensela   egar
SFX Ü egar     éguenselas  egar
SFX Ü egar     éguenselo   egar
SFX Ü egar     éguenselos  egar
SFX Ü egar     éguesela    egar
SFX Ü egar     égueselas   egar
SFX Ü egar     égueselo    egar
SFX Ü egar     égueselos   egar
SFX Ü ejar     éjemela     ejar
SFX Ü ejar     éjemelas    ejar
SFX Ü ejar     éjemelo     ejar
SFX Ü ejar     éjemelos    ejar
SFX Ü ejar     éjenmela    ejar
SFX Ü ejar     éjenmelas   ejar
SFX Ü ejar     éjenmelo    ejar
SFX Ü ejar     éjenmelos   ejar
SFX Ü ejar     éjennosla   ejar
SFX Ü ejar     éjennoslas  ejar
SFX Ü ejar     éjennoslo   ejar
SFX Ü ejar     éjennoslos  ejar
SFX Ü ejar     éjenosla    ejar
SFX Ü ejar     éjenoslas   ejar
SFX Ü ejar     éjenoslo    ejar
SFX Ü ejar     éjenoslos   ejar
SFX Ü ejar     éjensela    ejar
SFX Ü ejar     éjenselas   ejar
SFX Ü ejar     éjenselo    ejar
SFX Ü ejar     éjenselos   ejar
SFX Ü ejar     éjesela     ejar
SFX Ü ejar     éjeselas    ejar
SFX Ü ejar     éjeselo     ejar
SFX Ü ejar     éjeselos    ejar
SFX Ü ender    éndamela    ender
SFX Ü ender    éndamelas   ender
SFX Ü ender    éndamelo    ender
SFX Ü ender    éndamelos   ender
SFX Ü ender    éndanmela   ender
SFX Ü ender    éndanmelas  ender
SFX Ü ender    éndanmelo   ender
SFX Ü ender    éndanmelos  ender
SFX Ü ender    éndannosla  ender
SFX Ü ender    éndannoslas ender
SFX Ü ender    éndannoslo  ender
SFX Ü ender    éndannoslos ender
SFX Ü ender    éndanosla   ender
SFX Ü ender    éndanoslas  ender
SFX Ü ender    éndanoslo   ender
SFX Ü ender    éndanoslos  ender
SFX Ü ender    éndansela   ender
SFX Ü ender    éndanselas  ender
SFX Ü ender    éndanselo   ender
SFX Ü ender    éndanselos  ender
SFX Ü ender    éndasela    ender
SFX Ü ender    éndaselas   ender
SFX Ü ender    éndaselo    ender
SFX Ü ender    éndaselos   ender
SFX Ü entar    éntemela    entar
SFX Ü entar    éntemelas   entar
SFX Ü entar    éntemelo    entar
SFX Ü entar    éntemelos   entar
SFX Ü entar    éntenmela   entar
SFX Ü entar    éntenmelas  entar
SFX Ü entar    éntenmelo   entar
SFX Ü entar    éntenmelos  entar
SFX Ü entar    éntennosla  entar
SFX Ü entar    éntennoslas entar
SFX Ü entar    éntennoslo  entar
SFX Ü entar    éntennoslos entar
SFX Ü entar    éntenosla   entar
SFX Ü entar    éntenoslas  entar
SFX Ü entar    éntenoslo   entar
SFX Ü entar    éntenoslos  entar
SFX Ü entar    éntensela   entar
SFX Ü entar    éntenselas  entar
SFX Ü entar    éntenselo   entar
SFX Ü entar    éntenselos  entar
SFX Ü entar    éntesela    entar
SFX Ü entar    énteselas   entar
SFX Ü entar    énteselo    entar
SFX Ü entar    énteselos   entar
SFX Ü icar     íquemela    icar
SFX Ü icar     íquemelas   icar
SFX Ü icar     íquemelo    icar
SFX Ü icar     íquemelos   icar
SFX Ü icar     íquenmela   icar
SFX Ü icar     íquenmelas  icar
SFX Ü icar     íquenmelo   icar
SFX Ü icar     íquenmelos  icar
SFX Ü icar     íquennosla  icar
SFX Ü icar     íquennoslas icar
SFX Ü icar     íquennoslo  icar
SFX Ü icar     íquennoslos icar
SFX Ü icar     íquenosla   icar
SFX Ü icar     íquenoslas  icar
SFX Ü icar     íquenoslo   icar
SFX Ü icar     íquenoslos  icar
SFX Ü icar     íquensela   icar
SFX Ü icar     íquenselas  icar
SFX Ü icar     íquenselo   icar
SFX Ü icar     íquenselos  icar
SFX Ü icar     íquesela    icar
SFX Ü icar     íqueselas   icar
SFX Ü icar     íqueselo    icar
SFX Ü icar     íqueselos   icar
SFX Ü inar     ínemela     inar
SFX Ü inar     ínemelas    inar
SFX Ü inar     ínemelo     inar
SFX Ü inar     ínemelos    inar
SFX Ü inar     ínenmela    inar
SFX Ü inar     ínenmelas   inar
SFX Ü inar     ínenmelo    inar
SFX Ü inar     ínenmelos   inar
SFX Ü inar     ínennosla   inar
SFX Ü inar     ínennoslas  inar
SFX Ü inar     ínennoslo   inar
SFX Ü inar     ínennoslos  inar
SFX Ü inar     ínenosla    inar
SFX Ü inar     ínenoslas   inar
SFX Ü inar     ínenoslo    inar
SFX Ü inar     ínenoslos   inar
SFX Ü inar     ínensela    inar
SFX Ü inar     ínenselas   inar
SFX Ü inar     ínenselo    inar
SFX Ü inar     ínenselos   inar
SFX Ü inar     ínesela     inar
SFX Ü inar     íneselas    inar
SFX Ü inar     íneselo     inar
SFX Ü inar     íneselos    inar
SFX Ü itar     ítemela     itar
SFX Ü itar     ítemelas    itar
SFX Ü itar     ítemelo     itar
SFX Ü itar     ítemelos    itar
SFX Ü itar     ítenmela    itar
SFX Ü itar     ítenmelas   itar
SFX Ü itar     ítenmelo    itar
SFX Ü itar     ítenmelos   itar
SFX Ü itar     ítennosla   itar
SFX Ü itar     ítennoslas  itar
SFX Ü itar     ítennoslo   itar
SFX Ü itar     ítennoslos  itar
SFX Ü itar     ítenosla    itar
SFX Ü itar     ítenoslas   itar
SFX Ü itar     ítenoslo    itar
SFX Ü itar     ítenoslos   itar
SFX Ü itar     ítensela    itar
SFX Ü itar     ítenselas   itar
SFX Ü itar     ítenselo    itar
SFX Ü itar     ítenselos   itar
SFX Ü itar     ítesela     itar
SFX Ü itar     íteselas    itar
SFX Ü itar     íteselo     itar
SFX Ü itar     íteselos    itar
